Images des répertoires du notaire Louis Chardin pour l'étude XXV
Archives nationales de France
Images des répertoires du notaire Louis Chardin pour l'étude XXV
7 décembre 1827 - 12 janvier 1841
MC/RE/XXV/8-MC/RE/XXV/11
Etude XXV; Chardin, Louis
4 registres
Archives nationales de France
Minutes et répertoires: la loi 2008-696 du 15 juillet 2008 relative aux archives a fixé à 75 ans à compter de la date de l'acte, ou à 25 ans à compter de la date du décès de l'intéressé si ce délai est plus bref, le délai de communication des minutes et répertoires des notaires; ce délai est porté à 100 ans à compter de la date de l'acte si le document se rapporte à un mineur (code du Patrimoine, articles L213-2, 4e d et 5e).
Autres documents de l'étude (dossiers de clients, comptabilité...): s'agissant d'archives privées, ces documents sont communicables selon les modalités fixées par le déposant ou le donateur.
Certains documents ne sont pas accessibles sous leur forme originale en raison de leur mauvais état de conservation.
Répertoires MC/RE/XXV/8, 9, 10 et 11 entrés aux Archives nationales en 1961.
Images des répertoires de l'étude XXV
Archives de l'étude XXV
répertoire d'officier public ministériel
- Répertoire chronologique pour la période du 7 décembre 1827 au 28 août 1829, 7 décembre 1827 - 28 août 1829; MC/RE/XXV/8; Le répertoire comporte 95 feuillets et fait partie d'un registre de 207 feuillets de papier manuscrits, hauteur 35,5 x largeur 25 cm composé de 2 cahiers foliotés par le notaire. Le registre est en bon état.
  Registre folioté en 2004 (foliotation non visible à l'écran)
  Ce registre contient aussi le répertoire du notaire Denis-Victor Huard-Delamare pour la période du 26 août 1825 au 6 décembre 1827.
  Le répertoire contient les informations suivantes: 1. le n° de l'acte dans l'année; 2. date du jour; 3. nature de l'acte passé en brevet; 4. nature de l'acte passé en minute; 5. nom, prénom, domicile des parties, indication sur la situation et les prix des biens; 6. date d'enregistrement de l'acte; 7. droits d'enregistrement.
  Attention: seuls les actes passés en minute sont conservés; les actes mentionnés dans le répertoire comme passés en simple brevet (colonne 3) ne sont pas conservés par les notaires et ne sont donc pas versés au Minutier (ils sont remis aux clients).
  répertoire
  - Liste chronologique des actes pour la période du 7 au 31 décembre 1827, 7 - 31 décembre 1827; 112 r°-116 v°; 5 feuillets
  - Liste chronologique des actes pour la période du 3 janvier au 30 décembre 1828, 3 janvier - 30 décembre 1828; 116 v°-173 v°; 58 feuillets
    - du 3 janvier au 30 juin 1828, 3 janvier - 30 juin 1828; 116 v°-148 v°; 33 feuillets
    - du 1er juillet au 30 décembre 1828, 1er juillet - 30 décembre 1828; 148 v°-173 v°; 26 feuillets
  - Liste chronologique des actes pour la période du 3 janvier au 28 août 1829, 3 janvier - 28 août 1829; 173 v°-206 v°; 34 feuillets
- Répertoire chronologique pour la période du 28 août 1829 au 22 mai 1833, 28 août 1829 - 22 mai 1833; MC/RE/XXV/9; Un registre de 203 feuillets de papier manuscrits, hauteur 34,5 x largeur 24,5 cm composé de 2 cahiers foliotés par le notaire. Le registre est en bon état. Les feuillets 28, 35, 36 sont déchirés; le feuillet n°39 est arraché sur toute sa longueur.
  - Liste chronologique des actes pour la période du 28 août au 31 décembre 1829, 28 août - 31 décembre 1829; 1 r°-16 r°; 16 feuillets
  - Liste chronologique des actes pour la période du 1er janvier au 31 décembre 1830, 1er janvier - 31 décembre 1830; 16 v°-63 v°; 48 feuillets
    - du 1er janvier au 30 juin 1830, 1er janvier - 30 juin 1830; 16 v°-38 v°; 23 feuillets
    - du 1er juillet au 31 décembre 1830, 1er juillet - 31 décembre 1830; 38 v°-63 v°; 26 feuillets
  - Liste chronologique des actes pour la période du 2 janvier au 31 décembre 1831, 2 janvier - 31 décembre 1831; 64 r°-121 r°; 58 feuillets
    - du 2 janvier au 30 juin 1831, 2 janvier - 30 juin 1831; 64 r°-92 r°; 29 feuillets
    - du 1er juillet au 31 décembre 1831, 1er juillet - 31 décembre 1831; 92 v°-121 r°; 30 feuillets
  - Liste chronologique des actes pour la période du 2 janvier au 31 décembre 1832, 2 janvier - 31 décembre 1832; 121 v°-181 r°; 61 feuillets
    - du 2 janvier au 30 juin 1832, 2 janvier - 30 juin 1832; 121 v°-153 v°; 33 feuillets
    - du 1er juillet au 31 décembre 1832, 1er juillet - 31 décembre 1832; 153 v°-181 r°; 29 feuillets
  - Liste chronologique des actes pour la période du 2 janvier au 22 mai 1833, 2 janvier - 22 mai 1833; 181 v°-202 v°; 22 feuillets
- Répertoire chronologique pour la période du 23 mai 1833 au 12 décembre 1837, 23 mai 1833 - 12 décembre 1837; MC/RE/XXV/10; Un registre de 201 feuillets de papier manuscrits, hauteur 34,5 x largeur 24,5 cm composé de 2 cahiers foliotés par le notaire. Le registre est en bon état.
  - Liste chronologique des actes pour la période du 23 mai au 31 décembre 1833, 23 mai - 31 décembre 1833; 1 r°-34 r°; 34 feuillets
  - Liste chronologique des actes pour la période du 2 janvier au 31 décembre 1834, 2 janvier - 31 décembre 1834; 34 r°-75 v°; 42 feuillets
  - Liste chronologique des actes pour la période du 2 janvier au 31 décembre 1835, 2 janvier - 31 décembre 1835; 75 v°-112 r°; 38 feuillets
  - Liste chronologique des actes pour la période du 2 janvier au 31 décembre 1836, 2 janvier - 31 décembre 1836; 112 r°-152 v°; 41 feuillets
  - Liste chronologique des actes pour la période du 2 janvier au 12 décembre 1837, 2 janvier - 12 décembre 1837; 153 r°-200 v°; 48 feuillets
    - du 2 janvier au 30 juin 1837, 2 janvier - 30 juin 1837; 153 r°-178 v°; 26 feuillets
    - du 1er juillet au 12 décembre 1837, 1er juillet - 12 décembre 1837; 178 v°-200 v°; 23 feuillets
- Répertoire chronologique pour la période du 12 décembre 1837 au 12 janvier 1841, 12 décembre 1837 - 12 janvier 1841; MC/RE/XXV/11; Le répertoire comporte 183 feuillets et fait partie d'un registre de 201 feuillets de papier manuscrits, hauteur 35 x largeur 25,5 cm composé d'un cahier folioté par le notaire. Le registre est en bon état. Le feuillet n°17 est déchiré.
  Ce registre contient aussi le répertoire du notaire Julien-François Yver du 14 janvier au 7 avril 1841.
  - Liste chronologique des actes pour la période du 12 au 30 décembre 1837, 12 - 30 décembre 1837; 1 r°-3 v°; 3 feuillets
  - Liste chronologique des actes pour la période du 2 janvier au 31 décembre 1838, 2 janvier - 31 décembre 1838; 3 v°-50 r°; 48 feuillets
    - du 2 janvier au 30 juin 1838, 2 janvier - 30 juin 1838; 3 v°-28 v°; 26 feuillets
    - du 1er juillet au 31 décembre 1838, 1er juillet - 31 décembre 1838; 28 v°-50 r°; 23 feuillets
  - Liste chronologique des actes pour la période du 1er janvier au 31 décembre 1839, 1er janvier - 31 décembre 1839; 50 v°-112 r°; 63 feuillets
    - du 1er janvier au 29 juin 1839, 1er janvier - 29 juin 1839; 50 v°-81 v°; 32 feuillets
    - du 1er juillet au 31 décembre 1839, 1er juillet - 31 décembre 1839; 81 v°-112 r°; 32 feuillets
  - Liste chronologique des actes pour la période du 1er janvier au 31 décembre 1840, 1er janvier - 31 décembre 1840; 112 r°-182 r°; 71 feuillets
    - du 1er janvier au 30 juin 1840, 1er janvier - 30 juin 1840; 112 r°-152 v°; 41 feuillets
    - du 1er juillet au 31 décembre 1840, 1er juillet - 31 décembre 1840; 152 v°-182 r°; 31 feuillets
  - Liste chronologique des actes pour la période du 2 au 12 janvier 1841, 2 - 12 janvier 1841; 182 r°-183 r°; 2 feuillets